Ronny Michael Minda Vera

Email ronny.michael.minda.vera@gmail.com

Dirección Guayaquil

Estado civil Soltero

LinkedIn https://www.linkedin.com/in/ronny-minda-v-a44261214/

Teléfono 0993105654

Ciudadanía Ecuatoriano

GitHub https://github.com/ronny-minda

WWW https://www.ronnyminda.ga/



Soy un programador web con más de 2 años de experiencia contribuyendo desde el Front-End al desarrollo de aplicaciones web y UI. Mi interés siempre ha girado al rededor de la UX, por ese motivo enfoqué mi carrera de desarrollo de software, estudiando en la Escuela Superior Instituto Superior Universitario Bolivariano(Itb).

Desarrollo web estáticas y dinámicas tengo conocimientos en áreas como Front end, Back end, en el lado del Front End cuento experiencia JavaScript, React JS y utilizo con API REST y en el Back end con Node JS.

Me interesa mucho colaborar con otros para desarrollar proyectos grupales.

Mis metas son utilizar mis habilidades en un entorno dinámico y desafiante que promueva el crecimiento personal y profesional. Aquí puedes ver mi portafolio como desarrollador: https://www.ronnyminda.ga/



Experiencia laboral

2022-06 - 2022-10 **Desarrollo React, Node**

Freelancer, Guayaquil

- Dirección, supervisón y planificación de las tareas desempeñadas para el desaollo de esta app Web de adminisracion de alumnos, registro
- Desarrollar el Front-End de integraciones con terceros usando Node, Express, React.js y la base de daos mongodb.
- 2021-06 2021-08 Digitador

ITB Instituto Superior Universitario Bolivariano, Guayaquil

- Ingreso detallado de la información recibida al sistema de cada uno de los usuarios del area de enfermeria para su posterior vacuna.
- Revisión de la información cargada en el sistema para identificar inconsistencias y dar una solución efectiva.
- Modificación de información ya ingresada en la base de datos en caso de ser necesario.
- 2020-04 2020-08 Repartidor en uber

Uber, Guayaquil

Preparación y empaquetado de productos para su envío.

Educación

♦ 2019-03 - 2022-12 **Desarrollo Software , Tecnico**

ITB Instituto Superior Universitario Bolivariano, Guayaquil

♦ 2020-05 - 2022-02 **Desarrollo Web, Online**

Platzi, Guayaguil



TECNOLOGIAS QUE USO



HTML



CSS



JAVASCRIPT



REACT JS



SASS(precompilador)



NODE JS



NEXT JS



GIT



GITHUB



• Idiomas

Español

Inglés